臺灣高雄地方法院刑事裁定
111年度聲字第2128號
聲  請  人
即  被  告  葉文采


上列被告因過失傷害案件（本院111年度交簡字第949號），聲請
付與卷證影本，本院裁定如下：
    主  文
聲請駁回。
    理  由
一、聲請人即被告葉文采為刑事附帶民事訴訟案件，聲請交付本
    院111年度交簡字第949號過失傷害案件之警詢卷全卷、偵查
    卷全卷、地院卷全卷影本。
二、按刑事訴訟法第33條第2項賦予被告於審判中之卷證獲知權
    ，規定：「被告於審判中得預納費用請求付與卷宗及證物之
    影本。但卷宗及證物之內容與被告被訴事實無關或足以妨害
    另案之偵查，或涉及當事人或第三人之隱私或業務秘密者，
    法院得限制之。」司法院發布之「法院辦理刑事被告聲請付
    與卷宗證物影本及檢閱卷宗證物作業要點」第1點亦明定：
    「為利法院辦理被告於審判中聲請付與卷宗及證物（以下簡
    稱卷證）影本及檢閱卷證，特訂定本要點。」，准許被告親
    自檢閱卷證。以上固為政府資訊公開法或檔案法就刑事案件
    卷證資訊公開之特別規定，惟均屬「審判中」聲請付與卷宗
    及證物之檢閱卷證權，此觀其規定用語及保障被告訴訟基本
    權之立法意旨甚明。次按法院因受理刑事訴訟案件，於職權
    範圍內作成或取得之各種存在於文書、照片等媒介內之訊息
    ，屬政府資訊公開法所指之政府資訊。於訴訟進行中，關於
    訴訟卷宗、證物等之檢閱、抄錄或攝影，涉及被告訴訟基本
    權之保障，被告及其辯護人之檢閱，應依刑事訴訟法及其相
    關規定辦理。於訴訟終結、判決確定後，訴訟關係消滅，相
    關訴訟卷宗、證物等政府資訊之檢閱或公開，已與被告訴訟
    權保障或防禦權之行使無關，而與被告法律上利益或保障人
    民知的權利有關。因現行刑事訴訟法就此無相關規定，關於
    確定刑事案件卷證資訊之公開，除其他法令另有規定（如檢
    察機關律師閱卷要點第2 點及法院組織法第90條之1 ）外，
    應依檔案法或政府資訊公開法之規定，向檔案管理機關或政
    府資訊持有機關申請辦理（最高法院106年度台抗字第229號
    、107年度台抗字第910號裁定意旨參照）。
三、經查：本件聲請人因過失傷害案件，經本院於民國111年9月
    13日以111年度交簡字第949號判處拘役55日，並於111年10
    月19日判決確定，嗣於111年11月15日移送執行，由臺灣高
    雄地方檢察署檢察官以111年度執字第8080號執行在案，有
    臺灣高等法院被告前案紀錄表在卷可按，是該案件訴訟關係
    已消滅，聲請人已不具刑事訴訟法第33條第2項及司法院釋
    字第762 號解釋所指案件審判中「被告」之法律地位，雖謂
    係依法提出本件聲請，然顯與保障審判中被告訴訟防禦權為
    目的之刑事訴訟法第33條第2項規定要件不符，亦與司法院
    釋字第762 號解釋意旨未合。依聲請人前揭書狀所載內容，
    並未就主張或維護其法律上利益有何具體主張，又本案既已
    送臺灣高雄地方檢察署執行，本院即非卷宗檔案之管理或持
    有機關，聲請人若因訴訟（諸如聲請再審、非常上訴）所需
    ，應向卷證持有機關即臺灣高雄地方檢察署聲請，聲請人逕
    向本院聲請付與卷證影本，難認有據，應予駁回。
四、依刑事訴訟法第220條，裁定如主文。 
中　　華　　民　　國　　111 　年　　12　　月　　1 　　日
                  刑事第六庭    法　官    陳紀璋
以上正本證明與原本無異。
如不服本裁定，應於收受送達後5 日內向本院提出抗告狀。
中　　華　　民　　國　　111 　年　　12　　月　　1 　　日
　　　　　　　　　　　　　　　　書記官　　李燕枝